# 关于确认对联营企业投资收益的考虑

提问人：chq1983 时间：2011-11-09 14:25:31
陈版主： 您好，咨询您一个问题。 目前我们企业投资一家联营企业，占有30%的股权，到年末时，我们在确认投资收益时，对被投资单位的报表进行了公允价值转换，并考虑了顺流交易，但联营企业的折旧政策和我们单位的折旧政策不一致，那么我们在确认对联营企业的投资收益时考虑过公允价值及顺流交易后，是否要统一会计政策。谢谢！ 我的想法，是需要统一联营企业和我们企业的会计政策后确认对联营企业的投资收益。不知这样操作可否？

回答人：chenyiwei
回复 tony868lamy 的帖子
理论上是这样，但本帖的楼主讨论的是折旧年限这一会计估计问题，而不是会计政策问题。会计估计问题，如果确有证据支持不同会计估计的合理性的，是没有必要统一的；如果没有合理证据支持两者就同一事项采用不同会计估计的，那就是两方或者一方发生了会计差错，应当更正。